臺灣臺北地方法院民事裁定
111年度勞聲再字第139號至111年度勞聲再字第154號
111年度救字第3165號至111年度救字第3180號
再審聲請人  姜榮昇  
上列聲請人因與相對人悅盛保全股份有限公司間如附表「聲請再
審案號」欄位所示之聲請再審以及聲請訴訟救助事件，聲請再審
及訴訟救助，本院裁定如下：
    主      文
再審及訴訟救助之聲請均駁回。
再審聲請費用由再審聲請人負擔。
　　理      由
一、按對於確定裁定聲請再審，應依民事訴訟法第507條準用第5
    01條第1項第4款規定，表明再審理由，此為必須具備之程式
    。表明再審理由，必須指明原確定裁定有如何合於法定再審
    事由之具體情事，始為相當；倘僅泛言有何條款之再審事由
    ，而無具體情事者，難謂已合法表明再審理由。如未表明再
    審理由，其再審聲請即屬不合法，法院無庸命其補正，逕以
    裁定駁回之（最高法院109年度台簡聲字第14號民事裁定參
    照）。次按當事人無資力支出訴訟費用者，法院應依聲請，
    以裁定准予訴訟救助，但顯無勝訴之望者，不在此限，民事
    訴訟法第107條第1項定有明文。又按所謂顯無勝訴之望，係
    指聲請訴訟救助之當事人所提起之訴或上訴依其主張之事實
    於法律上本無獲得勝訴之望，或其起訴或上訴為不合法之情
    形而言（最高法院75年度台抗字第227號裁定意旨參照）。
二、經查，本件再審聲請人對於如附表「原確定裁定案號、案由
    」欄所示訴訟救助事件之確定裁定（下稱原確定裁定）聲請
    再審，然核其民事聲請再審狀內容，均僅泛言其於該事件已
    舉證其具有中低收入戶資格，符合提出得及時調查之證據，
    並非無勝訴之望云云，卻未針對原確定裁定表明有何合於民
    事訴訟法第496條第1項第1款所定再審理由之具體情事，則
    依首揭說明，聲請人就如附表所示之原確定裁定聲請再審均
    非合法，且毋庸命其補正，應逕以裁定駁回，其訴訟救助之
    聲請亦失所附麗，併予駁回。
三、爰裁定如主文。　     
中　　華　　民　　國　　111 　年　　8 　　月　　11　　日
　　　　　　　　　勞動法庭    法　官　陳裕涵
以上正本係照原本作成。
本裁定不得抗告。
中　　華　　民　　國　　111 　年　　8 　　月　　11　　日
                              書記官　林怡彣
附表：　　
編號 原確定裁定案號 聲請再審案號 聲請訴訟救助案號 1 111年度勞聲再字第73號 111年度勞聲再字第139號 111年度救字第3165號 2 111年度勞聲再字第74號 111年度勞聲再字第140號 111年度救字第3166號 3 111年度勞聲再字第75號 111年度勞聲再字第141號 111年度救字第3167號 4 111年度勞聲再字第76號 111年度勞聲再字第142號 111年度救字第3168號 5 111年度勞聲再字第77號 111年度勞聲再字第143號 111年度救字第3169號 6 111年度勞聲再字第78號 111年度勞聲再字第144號 111年度救字第3170號 7 111年度勞聲再字第79號 111年度勞聲再字第145號 111年度救字第3171號 8 111年度勞聲再字第80號 111年度勞聲再字第146號 111年度救字第3172號 9 111年度勞聲再字第81號 111年度勞聲再字第147號 111年度救字第3173號 10 111年度勞聲再字第82號 111年度勞聲再字第148號 111年度救字第3174號 11 111年度勞聲再字第83號 111年度勞聲再字第149號 111年度救字第3175號 12 111年度勞聲再字第84號 111年度勞聲再字第150號 111年度救字第3176號 13 111年度勞聲再字第85號 111年度勞聲再字第151號 111年度救字第3177號 14 111年度勞聲再字第86號 111年度勞聲再字第152號 111年度救字第3178號 15 111年度勞聲再字第87號 111年度勞聲再字第153號 111年度救字第3179號 16 111年度勞聲再字第88號 111年度勞聲再字第154號 111年度救字第3180號